# 如果成立公司工商取消验资，那么将来什么情况下还需要验资呢？股改验资还要作吗？

提问人：会计人员 ABC 时间：2014-02-01 17:58:08
目前不少地方已经试行取消验资，想问一下，如果将来真的取消验资，实收资本如何确认呢？那么将来什么情况下还需要验资呢？股改验资还要作吗？实物或无形资产又将如何确认价值呢？ 想向各位咨询一下。

回答人：chenyiwei
目前给出确定的回复还为时过早。至少要等待修订后的《公司登记管理条例》、《公司注册资本登记管理规定》等出台，以及各地工商部门出台具体的操作细则。